臺灣高雄地方法院民事判決　　　　　　　　　　　　九十三年度訴字第二五四六號
　　原　　　告　乙○○企業股份有限公司
　　法定代理人　乙○○
　　訴訟代理人　蘇建榮律師
　　複 代理 人　甲○○
　　被　　　告　祐親實業有限公司
　　法定代理人　丙○○
當事人間給付貨款事件，本院民國九十四年一月十一日言詞辯論終結，判決如下：
    主    文
被告應給付原告新台幣壹佰壹拾捌萬柒仟零捌拾貳元，及自民國九十三年九月二十二
日起至清償日止，按週年利率百分之五計算之利息。
訴訟費用由被告負擔。
本判決於原告以新台幣肆拾萬元為被告供擔保後得假執行。
    事實及理由
一、原告主張：被告於民國九十三年七月二日及同年七月三日以出貨單向原告訂購二
    丁掛建材，價款共計為新台幣（下同）一百十八萬七千零八十二元，原告依約交
    付貨品完畢後，被告竟拒未給付買賣價金，屢經催索，均未置理，爰依買賣之法
    律關係，起訴請求被告給付如主文所示之價金及自起訴狀繕本送達之翌日起至清
    償日止，按週年利率百分之五計算之利息。
二、被告則以：伊並非本件買賣契約之當事人，訂貨人應為佑昇建材有限公司（下稱
    佑昇公司），原告對被告起訴，顯然有誤，故請求駁回原告之訴等語置辯。
三、經查，原告於九十三年七月三日及同年七月四日將價值一百十八萬七千零八十二
    元之二丁掛建材分別送往位在高雄縣之仰德澄觀及昱映美麗學府工地後，即以被
    告名義開立面額各為九十一萬零三百十九元及二十七萬六千七百六十三元之統一
    發票予被告一情，為兩造所不爭執，並有統一發票影本二紙在卷可稽。故本件爭
    點在於與原告成立買賣契約之對造當事人究屬何人？茲分述如后。
四、復查，系爭買賣契約訂立之過程，業據被告陳稱：卷附之出貨單係伊的訂貨單等
    語，佐以卷附出貨單係載明「佑昇」「祐親」之名義出具，足證系爭買賣契約係
    由佑昇公司與被告共同發要約，經被告為承諾後成立，此對照被告所稱：美麗學
    府工地、仰德澄觀工地是被告與佑昇公司共同負責的工地等語；及原告所陳：當
    時是由被告公司來訂貨，因此認定被告為買受人等語至明。被告既具名於出貨單
    上向原告訂貨，且對於原告以其名義為統一發票之買受人亦不爭執，顯見系爭買
    賣契約之買受人應屬被告無訛，故被告上開辯詞，與事證未合，不足採信。
五、按買受人對於出賣人有交付約定價金及受領標的物之義務；遲延之債務，以支付
    金錢為標的者，債權人得請求依法定利率計算之遲延利息，民法第三百六十七條
    及第二百三十三條第一項前段分別定有明文。被告既積欠原告貨款一百十八萬七
    千零八十二元尚未清償，從而原告基於買賣之法律關係，請求其如數給付貨款，
    及自起訴狀繕本送達之翌日（即九十三年九月二十二日，此有送達證書附卷可稽
    ）起至清償日止，按週年利率百分之五計算之利息，自屬有據，應予准許。
六、原告陳明願供擔保，請准宣告假執行，核無不合，爰酌定相當擔保金額准許之。
七、結論：原告之訴為有理由，依民事訴訟法第七十八條，第三百九十條第二項，判
    決如主文。
中　　　華　　　民　　　國　　九十四　　年 　　一　 　月　　 二十五 　　日
                             臺灣高雄地方法院民事鳳山分庭
                                         法      官 李代昌
正本係照原本作成。
如不服本判決，應於送達後廿日內，向本院提出上訴狀並表明上訴理由，如於本判決
宣示後送達前提起上訴者，應於判決送達後十日內補提上訴理由書（須附繕本）。
中　　　華　　　民　　　國　　九十四　　年　 　一　 　月　　 二十七 　　日
                                         法院書記官 鍾錦祥
